臺灣臺東地方法院刑事判決　　　　　　 100年度交易字第17號
公　訴　人　臺灣臺東地方法院檢察署檢察官
被　　　告　廖宏烈
上列被告因過失致死案件，經檢察官提起公訴（100年度偵字第
459號），被告於準備程序中為有罪之陳述，經本院合議庭裁定
改由受命法官獨任進行簡式審判程序，判決如下：
    主  文
廖宏烈因過失致人於死，處有期徒刑陸月，如易科罰金，以新臺
幣壹仟元折算壹日。緩刑貳年。
    犯罪事實
一、廖宏烈於民國99年12月11日晚上11時許，駕駛車牌號碼T6-1
    108號自用小貨車，沿臺東縣臺東市○○路○段440巷由東向
    西行駛，於同日晚上11時27分許，行駛至臺東縣臺東市○○
    路○段440巷與198弄交岔路口前，本應注意行經無號誌之交
    岔路口時應減速慢行，並注意車前狀況，以隨時採取必要安
    全措施，且應注意支線道車應暫停讓幹線道行車先行，而依
    當時夜間有照明、路面乾燥、無缺陷、無障礙物、視距良好
    ，並無不能注意之特別情事，竟未減速貿然向前直行，且疏
    未注意車前狀況，亦未注意支線道車應讓幹線道車先行而貿
    然行駛，適有酒後駕駛之潘英俊騎乘PVT-340號重型機車，
    沿臺東縣臺東市○○路○段198巷由南往北行駛，而駛入上開
    交岔路口，廖宏烈發現後閃煞不及，致其自小客車之左前側
    車身因而撞及潘英俊所騎乘上開重型機車之車頭，潘英俊旋
    即人車倒地，因而受有頭部外傷，經送馬偕紀念醫院臺東分
    院急救，於翌（12）日凌晨0時30分許，因顱內出血而不治
    死亡。廖宏烈於肇事後，於臺東縣警察局臺東分局員警前往
    現場處理時，在其上開犯行未為有偵查犯罪職權之公務員知
    悉前，當場主動向警員自首，承認其為肇事人而接受裁判。
二、案經臺東縣警察局臺東分局報請臺灣臺東地方法院檢察署檢
    察官相驗後自動檢舉簽分偵查起訴。
    理  由
一、上開犯罪事實，業據被告廖宏烈於警詢、偵查中、本院準備
    程序及審理中坦承不諱，並有臺灣臺東地方法院檢察署相驗
    屍體證明書、道路交通事故調查報告表（一）、（二）、臺
    東縣警察局Ａ1類道路交通事故勘驗資料、刑案現場勘察採
    證報告、臺灣省花東區車輛行車事故鑑定委員會100年1月21
    日花東鑑字第1006100113號函暨函附之鑑定意見書、道路交
    通事故現場圖、道路交通事故當事人酒精測定紀錄表2紙、
    馬偕紀念醫院臺東分院乙種診斷證明書、臺灣臺東地方法院
    檢察署勘(相)驗筆錄、檢驗報告書等附卷可證。次按行車速
    度，行經無號誌之交岔路口，應減速慢行，作隨時停車之準
    備；汽車行駛時，駕駛人應注意車前狀況，並隨時採取必要
    之安全措施；汽車行駛行至無號誌而無交通指揮人員指揮之
    交岔路口，支線道車應暫停讓幹線道車先行。道路交通安全
    規則第93條第1項第2款、第94條第3項及第102條第1項第2款
    分別定有明文。被告為汽車駕駛人，駕車自應注意遵守上述
    道路交通安全規定，且依卷附道路交通事故現場圖、現場照
    片所示，當時雖為夜間但有照明設備、路面乾燥、無缺陷、
    無障礙物、視距良好，並無不能注意之情事，竟疏未注意上
    開道路交通安全規則規定，而未減速貿然向前直行，且疏未
    注意車前狀況，亦未注意支線道車應讓幹線道車先行而貿然
    行駛，致生本件交通事故，被害人因而人車倒地，其有過失
    極為明確；又被害人因本件車禍事故致顱內出血而不治死亡
    ，被告之過失行為與被害人之死亡結果間，具有相當因果關
    係。綜上，足認被告自白與事實相符，可以採信，本件事證
    明確，被告犯行應堪認定，應予依法論科。
二、核被告廖宏烈所為，係犯刑法第276條第1項之過失致人於死
    罪。查被告於肇事後，未經司法警察機關發覺前，即於警方
    前往現場處理時，當場承認為肇事人，向警方自首而受裁判
    ，有臺東縣警察局道路交通事故肇事人自首情形紀錄表1份
    附卷可稽，足認被告係自首而接受裁判，爰依刑法第62條前
    段規定減輕其刑。爰審酌被告無不良前科，有其前案紀錄表
    1份在卷可稽，素行良好，因一時疏忽鑄成大錯，犯後已坦
    承犯行，態度尚佳，且業與被害人家屬達成和解，有和解書
    1紙附卷可參，並考量其業已徵得被害人家屬之諒解，且車
    禍之發生因被害人違反道路交通安全規則不得酒駕而與有過
    失，兼衡被告之智識程度為國中畢業、生活狀況屬低收入戶
    等一切情狀，量處如主文所示之刑，並諭知易科罰金之折算
    標準。又被告前未曾受有期徒刑以上刑之宣告，此有臺灣高
    等法院被告前案紀錄表1份附卷可稽，其因一時疏失，致罹
    刑章，且於犯罪後已與被害人家屬和解並已給付全部和解金
    額，其經此教訓後，當知所警惕而無再犯之虞，本院認其刑
    之宣告以暫不執行為適當，爰依刑法第74條第1項第1款諭知
    緩刑2年，以啟自新。
據上論斷，依刑事訴訟法第273條之1第1項、第299條第1項前段
，刑法第276條第1項、第41條第1項前段、第62條前段、第74條
第1項第1款，刑法施行法第1條之1第1項、第2項前段，判決如主
文。
本案經檢察官劉仲慧到庭執行職務。
中    華    民    國   100    年    5     月    13    日
                  交通法庭    法  官   郭世顏
以上正本證明與原本無異。
如不服本判決應於收受送達後10日內向本院提出上訴書狀，並應
敘述具體理由；其未敘述上訴理由者，應於上訴期間屆滿後20日
內向本院補提理由書（均須按他造當事人之人數附繕本）。「切
勿逕送上級法院」。告訴人或被害人對於本判決如有不服，請書
具不服之理由狀，請求檢察官上訴者，其上訴期間之計算係以檢
察官收受判決正本之日期為準。
                              書記官   姚佳華
中    華    民    國   100    年    5     月    16    日
附錄論罪科刑法條：
中華民國刑法第276條
因過失致人於死者，處2年以下有期徒刑、拘役或2千元以下罰金
。
從事業務之人，因業務上之過失犯前項之罪者，處5年以下有期
徒刑或拘役，得併科3千元以下罰金。